Inventaris van het archief van de Directie Pensioenen en Wachtgelden van het Ministerie van Binnenlandse Zaken, 1953-1990
Nationaal Archief, Den Haag
Ministerie van Binnenlandse Zaken, Hoofdafdeling Pensioenen en Wachtgelden
BiZa / Hfdafd. Pensioenen
oudste stuk - jongste stuk: 1952-1997
B11
159 inventarisnummers; 3,80 meter
Normale geschreven, getypte en gedrukte documenten, geen bijzondere handschriften.
Nationaal Archief, Den Haag
Dienst voor Maatschappelijke Zorg, Afdeling Pensioenen en Wachtgelden, 1949-1952 Ministerie van Binnenlandse Zaken, Hoofdafdeling Overheidspersoneelszaken, Afdeling Pensioenen en Wachtgelden, 1952-1973 Ministerie van Binnenlandse Zaken, Hoofdafdeling Afdeling Pensioenen en Wachtgelden, 1973-
Archiefvorming
Geschiedenis van de archiefvormer
Reeds voor de Tweede Wereldoorlog bestond er bij het Ministerie van Binnenlandse Zaken een Afdeeling Pensioenen en Wachtgelden. Deze afdeling zorgde onder andere voor de voorbereiding van de Pensioenwetgeving Burgerlijke Ambtenaren en de voorbereiding en uitvoering der wachtgeldregelingen.
In 1949 werd een Dienst voor Maatschappelijke Zorg van het Ministerie van Binnenlandse Zaken ingesteld. Daaronder ressorteerde onder andere de Afdeling Pensioenen en Wachtgelden. In 1952 werd door een naamswijziging de Dienst voor Maatschappelijke Zorg veranderd in de Hoofdafdeling Overheidspersoneelszaken, waaronder ook de Afdeling Pensioenen en Wachtgelden bleef.
In 1973 is er voor het eerst sprake van een Hoofdafdeling Wachtgelden. De taakstelling werd destijds als volgt omschreven:
het behandelen van aangelegenheden met betrekking tot:
de pensioenen van gewezen politieke functionarissen, van gewezen burgerlijk overheidspersoneel en spoorwegpersoneel, en van hun nagelaten betrekkingen
de wachtgelden en uitkeringen
de rechtspositie en de pensioenen van gewezen landsdienaren van het voormalig Nederlands Nieuw-Guinea en hun nagelaten betrekkingen
de tegemoetkomingen in de ziektekosten van gewezen burgerlijk rijkspersoneel en hun nagelaten betrekkingen beneden de leeftijd van 65 jaar, alsmede van daaraan gelijk gestelde groepen
de coördinatie van de uitvoering van de beperkingen van meervoudige overneming AOW/AWW-premie ingevolge de Wet Gemeenschappelijke Bepalingen Overheidspensioenwetten (Stbl. 1972, 650).
In 1984 heeft een integratie plaatsgevonden van de Afdeling Overzeese Pensioenen in de Hoofdafdeling Pensioenen en Wachtgelden.
Geschiedenis van het archiefbeheer
De verwerving van het archief
Het archief is krachtens bepalingen van de Archiefwet overgebracht.
Inhoud en structuur van het archief
Selectie en vernietiging
Bij de selectie zijn de volgende selectielijsten gebruikt:
Selectielijst voor de neerslag van de handelingen van de minister van Binnenlandse Zaken en Koninkrijksrelaties en de onder hem ressorterende actoren op het beleidsterrein Organisatie van de Rijksoverheid over de periode 1945 - 1999, gepubliceerd in de Staatscourant, d.d. 16 december 2005, nr. 245
Selectielijst voor de neerslag van de handelingen van de minister van Binnenlandse Zaken en Koninkrijksrelaties en de onder hem ressorterende actoren op het beleidsterrein Arbeidsvoorwaarden Rijkspersoneel over de periode 1945 - 1996, gepubliceerd in de Staatscourant, d.d. 16 oktober 2001, nr. 200
Selectielijst voor de neerslag van de handelingen van de minister van Binnenlandse Zaken en Koninkrijksrelaties en de onder hem ressorterende actoren op het deelbeleidsterrein Buitensectorale Arbeidsvoorwaarden over de periode 1945 - 1998, gepubliceerd in de Staatscourant, d.d. 13 december 2004, nr. 240
Selectielijst voor de neerslag van de handelingen van de minister van Binnenlandse Zaken en Koninkrijksrelaties en de onder hem ressorterende actoren op het beleidsterrein Brandweerzorg, Rampenbestrijding en Crisisbeheersing over de periode vanaf 1945, gepubliceerd in de Staatscourant, d.d. 14 juni 2005, nr. 112
Het te bewerken bestand omvatte 4,25 meter. Er is ter vernietiging 0,375 meter afgescheiden. Het te bewaren bestand omvat nu 3,875 meter.
Ordening van het archief
Voor dit bestand is een klassieke inventaris vervaardigd. De indeling van de toegang is gebaseerd op de taken van de Hoofdafdeling Pensioenen en Wachtgelden
Aanwijzingen voor de gebruiker
Openbaarheidsbeperkingen
Deels openbaar, deels beperkt openbaar (B).
Materiële beperkingen
Het archief kent geen beperkingen voor het raadplegen van stukken als gevolg van slechte materiële staat
Aanvraaginstructie
Openbare archiefstukken kunnen online worden aangevraagd en gereserveerd. U kunt dit ook via de terminals in de studiezaal van het Nationaal Archief doen. Om te kunnen reserveren dient u de volgende stappen te volgen:
U maakt een profiel aan op www.gahetna.nl, en logt vervolgens in
Via de archiefinventaris (alleen de beschrijvingen met rode nummers) selecteert u het gewenste archiefstuk door op de knop 'Reserveren' te klikken
In het volgende scherm geeft u aan op welke dag u het archiefstuk wilt inzien
Indien u zich bevindt in de studiezaal en een tafelnummer heeft ontvangen kunt u dit nummer vermelden. Als u geen tafelnummer heeft kunt u tafelnummer 777 laten staan
Vervolgens bevestigt u uw reservering door deze te versturen.
Verwant materiaal
Beschikbaarheid van kopieën
Inventarisnummers van dit archief zijn niet in kopievorm beschikbaar
Verwante archieven
Afdeling Pensioenen en Wachtgelden van het Ministerie van Binnenlandse Zaken (CAS-inventaris 11). Daarnaast is in 2005 een Institutionele Toegang door de CAS vervaardigd van het archief van de Hoofdafdeling Pensioenen en Wachtgelden, 1945-1979 en de Afdeling Uitkeringen en Pensioenen, 1980-1994.
Beschrijving van de series en archiefbestanddelen
- Hoofdafdeling Pensioenen en Wachtgelden, 1
  - Stukken betreffende algemene aard, 1.1
    - Correspondentie inzake de wijzigingen in de ziekenfondsvoorschriften., 1952 - 1961; 1; omslag
    - Correspondentie inzake de Algemene Pensioenwet Politieke Ambtsdragers en het toekennen van pensioenbedragen., 1970; 2; omslag
    - Dossierinventaris Afdeling Bibliotheek & Archief inzake Pensioenen en Wachtgelden over de periode 1953 - 1990., z.d.; 3; stuk
    - Dossierinventarissen van de Hoofdafdeling Pensioenen en Wachtgelden., z.d.; 4-8; 5 stukken
      - 1958 - 1995., 4
      - 1970 - 1997., 5
      - 1973 - 1995., 6
      - 1986 - 1994., 7
      - 1987 - 1995., 8
  - Stukken betreffende bijzondere onderwerpen, 1.2
    - Organisatie en personeel, 1.2.1
      - Stukken betreffende de integratie van de Afdeling Overzeese Pensioenen (OvP) in de Hoofdafdeling Pensioenen en Wachtgelden (P&W)., 1978 - 1985; 9-12; 2 pakken, 1 omslag en 1 stuk
        - Nota inzake de structuur van de Afdeling OvP,1978, 9; stuk
        - Vergaderverslagen en het vastleggen van de taak- en orgaanomschrijvingen,1983 - 1984, 10
        - Het opzetten van een onderzoek naar een doelmatige integratie,1984, 11; omslag
        - Vergaderverslagen met betrekking tot overleggen over het integratieproject,1984 - 1985, 12
      - Stukken betreffende het inventariseren van het beleid van het Ministerie van Binnenlandse Zaken en het opzetten van nieuw beleid voor de Hoofdafdeling Pensioenen en Wachtgelden., 1979 - 1982; 13; pak
      - Stukken betreffende het voeren van stafvergaderingen van de Afdeling Pensioenen en Wachtgelden., 1988; 14; pak
      - Project Veranderingsorganisatie Pensioenen en Wachtgelden., 1988 - 1990; 15-16; 2 pakken
        - Stukken betreffende het opstellen van een werk- en automatiseringsplan voor het project Veranderingsorganisatie P&W,1988, 15
        - 1989 - 1990, 16
      - Stukken betreffende het beschrijven van de organisatie van verschillende bureaus en afdelingen van de Hoofdafdeling Pensioenen en Wachtgelden., 1989; 17; omslag
      - Stukken betreffende overleg tussen de Chef van de Hoofdafdeling Pensioenen en Wachtgelden en het Bureau Overzeese Pensioenen inzake het opstellen van een structuurschets voor de organisatie van dit bureau., 1989; 18; omslag
    - Taakuitvoering, 1.2.2
      - Stukken betreffende het vaststellen van de grondslag waarnaar de uitkering van wachtgeld, pensioen en weduwen- en wezenpensioen wordt berekend en de betaling hiervan aan politieke ambtsdragers of hun weduwen en wezen., 1934 - 1995; 19-145; 16 pakken en 111 omslagen
        - Albering, dr. L.A.H,1969 - 1990, 19
          Openbaarheid beperkt tot 01-01-2071
        - Andriessen, W.J,1967 - 1994, 20
        - Ankersmit, H.J,1955 - 1995, 21
        - Assmann, W.P.G,1959 - 1993, 22
        - Averink, mw. H.J. van Ommeren,1967 - 1991, 23
        - Bachg, mr. F.J.H,1959 - 1994, 24
        - Beernink,, mr. H.K.J,1971 - 1979, 25
        - Boetzelaer van Oosterhout, mr. C.G.W.H. baron van,1956 - 1973, 26
        - Boot, mr. G.A.A.M,1969 - 1986, 27; pak
        - Brake, J. van den,1970 - 1989, 28
        - Buel, B.J. van,1959 - 1979, 29
        - Calmeyer, M.R.H,1959 - 1986, 30
        - Corver - van Haaften, mw. J.M,1967 - 1992, 31; pak
        - Dales, mw. drs. C.I,1981 - 1994, 32
        - Deering, J.C,1957 - 1990, 33
        - Derks, mr. W.H.J,1948 - 1991, 34
        - Diepenhorst, mr. G.A,1957 - 1984, 35
        - Dieters, G. junior,1970 - 1980, 36
        - Dijk, mr. dr. K. van,1976 - 1995, 37
        - Dis, ir. C.N. van,1970 - 1986, 38
        - Dongen, J.M.A.C. van,1967 - 1992, 39
        - Drees, dr. W,1951 - 1988, 40; pak
        - Droesen, dr. W.J,1967 - 1993, 41
        - Ee, mr. H.A. van,1988 - 1993, 42
        - Effendi, R,1946 - 1993, 43; pak
        - Eibergen, J. van,1964 - 1987, 44
        - Emmens, J,1957 - 1995, 45
        - Engelbertink, B.A.A,1970 - 1991, 46
        - Fievez, A.H.J.L,1949 - 1986, 47; pak
        - Gerbrandy, H.M,1963 - 1987, 48
        - Gortzak, H,1959 - 1989, 49
        - Goseling, mr. C.M.J.F,1941 - 1992, 50
        - Götzen, L,1952 - 1980, 51; pak
        - Graaf, mr. Th.M.J. de,1963 - 1992, 52
        - Grinten, W.C.L. van der,1951 - 1994, 53
        - Groot, S. de,1964 - 1986, 54
        - Haas, J.J. de,1957 - 1987, 55
        - Haken, J,1956 - 1993, 56
        - Heertjes, dr. ir. P.M,1957 - 1995, 57
        - Hellenberg Hubar, mr. J.A.G.M. van,1934 - 1993, 58
        - Helvoort, dr. M.A.M,1959 - 1995, 59
        - Heuven Goedhart, G.J. van,1959 - 1991, 60
        - Hiemstra, P,1953 - 1987, 61
        - Hogendorp, drs. Th.J,1968 - 1990, 62
        - Hooij, T.S.J,1957 - 1990, 63
        - Hõppener, mr. R.G.A,1959 - 1995, 64
        - Jabaaij, mw. W,1977 - 1995, 65
        - Jacobse, H.H,1986 - 1993, 66
        - Janssen, dr. M.M.A.A,1963 - 1990, 67
        - Jongeling, P,1973 - 1989, 68
        - Kadt, J. de,1963 - 1981, 69
        - Kammeraad, C.A,1967 - 1992, 70
        - Kappeyne van de Coppello, mw. mr. A,1981 - 1990, 71
        - Kikkert, H,1972 - 1991, 72
        - Kleffens, mr. E.N. van,1956 - 1993, 73; pak
        - Klompé, mw. mr. M.A.M,1956 - 1986, 74
        - Knol, mw. J.M.T,1963 - 1991, 75
        - Knot, J,1977 - 1992, 76
        - Koenen, A.C,1951 - 1987, 77
        - Koeverden, J.H.W. van,1952 - 1984, 78
        - Kolfschoten, mr. H.A.M.T,1957 - 1992, 79; pak
        - Koningh, J.J,1971 - 1990, 80; pak
        - Koopman, drs. J,1971 - 1987, 81
        - Kortenhorst, mr. L.G,1963 - 1992, 82
        - Kramer, J.J,1963 - 1989, 83
        - Kranenburg, mr. F.J,1958 - 1994, 84
        - Krosse, A.J.W,1977 - 1991, 85
        - Laan, R. junior,1968 - 1994, 86
        - Lardinois, P.J,1971 - 1985, 87
        - Lemaire, dr. W.L.G,1952 - 1988, 88
        - Lieftinck, mr. dr. P,1952 - 1987, 89
        - Loor, D. de,1953 - 1992, 90
        - Maarseveen, mr. J.H,1937 - 1990, 91; pak
        - Meijerink, H.J.W.A,1953 - 1986, 92
        - Mendels, mr. M,1988 - 1990, 93
        - Moller, dr. H.W.E,1940 - 1957, 94
        - Mook, dr. H.J. van,1960 - 1987, 95
        - Nederhorst, drs. G.M,1971 - 1989, 96
        - Nierop, C. van,1962 - 1988, 97
        - Noordenbos, O,1963 - 1988, 98
        - Quay, dr. J.E. de,1957 - 1988, 99; pak
        - Reestman, drs. L.W,1967 - 1987, 100
        - Rhijn, mr. dr. A.A. van,1945 - 1986, 101; pak
        - Roels, P.A,1981 - 1991, 102
        - Romme, dr. C.P.M,1951 - 1986, 103; pak
        - Roolvink, B,1963 - 1990, 104; pak
        - Roosjen, mr. A.B,1963 - 1986, 105
        - Ruijs de Beerenbrouck, Jhr. mr. G.A.M.J,1955 - 1989, 106
        - Rutten, dr. F.J.Th,1951 - 1987, 107
        - Schagen, S,1963 - 1984, 108
        - Schalker, C.J.P,1945 - 1985, 109
        - Scheps, J.H,1967 - 1993, 110
        - Schermerhorn, prof. dr. ir. W,1951 - 1986, 111; pak
        - Schip, W.F.H. van het,1974 - 1994, 112
        - Schlingemann, mr. J.F.G,1971 - 1988, 113
        - Schwartz, mr. P.A,1956 - 1986, 114
        - Sens, J.B,1967 - 1990, 115
        - Sleen, H. van,1958 - 1991, 116
        - Slotemaker de Bruïne, G.H,1967 - 1995, 117
        - Spinks, J.W,1977 - 1987, 118
        - Staf, ir. C,1959 - 1994, 119
        - Stikker, mr. D.U,1957 - 1993, 120; pak
        - Tans, J.G.H,1970 - 1993, 121
        - Tellegen - Veldstra, mw. U,1963 - 1992, 122
        - Tempel, dr. B. van den,1967 - 1993, 123
        - Trip, F.H.P,1973 - 1990, 124
        - Tuijnman, ir. D.S,1977 - 1992, 125
        - Tuin, J,1951 - 1989, 126
        - Uyl, drs. J.M. den,1963 - 1990, 127; pak
        - Veldkamp, prof.dr. G.M.J,1959 - 1994, 128
        - Velthoven, dr. H.H.J. van,1957 - 1990, 129
        - Verberk, H.J.A,1959 - 1985, 130
        - Verdijk, drs. A.A.M,1967 - 1994, 131
        - Visch, E,1959 - 1992, 132
        - Vliet, F. van,1962 - 1986, 133
        - Vrolijk, mr. M,1963 - 1994, 134
        - Wagenaar, G,1959 - 1995, 135
        - Wagenaar, W,1943 - 1956, 136
        - Walburg, Tj,1973 - 1991, 137
        - Weijden, M.P. van der,1959 - 1994, 138
        - Wemmers, H.H,1956 - 1990, 139
        - Wijnkoop, D.J,1941 - 1967, 140
        - Witteman, mr. dr. P.J,1956 - 1987, 141
        - Woudenberg, H.J,1956 - 1971, 142
        - Wttewaall van Stoetwegen, Jkvr. C.W.I,1969 - 1986, 143
        - Zaal, C. van der,1959 - 1992, 144
        - Zeelenberg, mw. mr. J,1958 - 1986, 145
      - Stukken betreffende een pensioenvervangende gratificatie in verband met de Nieuw-Guinea-diensttijd., 1950 - 1995; 146-147; 2 omslagen
        - Bervoets, C.J - de Corte,1950 - 1973, 146
          Openbaarheid beperkt tot 01-01-2049
        - Krans, J,1950 - 1995, 147
      - Stukken betreffende de Algemene Ouderdomswet van 31 mei 1956, Stb. 281., 1955 - 1971; 148-149; 2 pakken
        - Totstandkoming,1955 - 1956, 148
        - Het adviseren inzake uitvoeringsbesluiten,1956 - 1971, 149
      - Stukken betreffende het vaststellen van de grondslag waarnaar de uitkering van pensioen wordt berekend en de uitbetaling hiervan., 1960 - 1997; 150-153; 4 pakken en 1 omslag
        Alfabetisch geordend op achternaam.
        - Al - En., 150
          Openbaarheid beperkt tot 01-01-2073
        - Ha - Pe., 151
        - Pij - Sl., 152
        - Vo - We., 153; omslag
      - Stukken betreffende de totstandkoming van de Wet op de Arbeidsongeschiktheidsverzekering: Wet van 18 februari 1966, Stb.84., 1962 - 1966; 154-155; 2 pakken
        - 1962 - 1963, 154
        - 1964 - 1966, 155
      - Stukken betreffende wetsontwerpen tot wijziging van de Wet op de Arbeidsongeschiktheid en de Liquidatiewet met betrekking tot de invaliditeits- en ongevallenwetten., 1964 - 1967; 156; pak
      - Stukken betreffende het ontwerp-besluit tot wijziging van het Rijkswachtgeldbesluit., 1965 - 1966; 157; pak
      - Stukken betreffende het wetsontwerp inzake een structurele verhoging van de Algemene Ouderdomswet (AOW) en de Algemene Weduwen- en Wezenwet (AWW)., 1969 - 1970; 158; pak
      - Stukken betreffende het invoeren van het Bijzonder Weduwenpensioen naar aanleiding van de Herziening Echtscheidingsrecht van Rijksambtenaren., 1969 - 1983; 159; pak